【裁判字號】    97,訴,422
【裁判日期】    970423
【裁判案由】    違反毒品危害防制條例
【裁判全文】
臺灣臺南地方法院刑事判決               97年度訴字第422號
公  訴  人  臺灣臺南地方法院檢察署檢察官
被      告  乙○○
上列被告因違反毒品危害防制條例案件，經檢察官提起公訴（97
年度毒偵字第16、259號），被告就被訴事實為有罪之陳述，本
院合議庭裁定由受命法官獨任進行簡式審判程序，判決如下：
    主  文
乙○○施用第一級毒品，累犯，處有期徒刑拾月，減為有期徒刑
伍月，扣案第一級毒品海洛因壹包（含袋重零點伍公克）沒收
銷燬之；又施用第一級毒品，累犯，處有期徒拾月，減為有期徒
刑伍月。應執行有期徒刑柒月，扣案第一級毒品海洛因壹包（含
袋重零點伍公克）沒收銷燬之。
    事  實
一、乙○○前曾因施用毒品受觀察勒戒與強制戒治處分，經台灣
    台南地方法院檢察署檢察官以88年度戒毒偵字第20號為不起
    訴處分後，嗣於民國（下同）92年間再因連續施用第一級毒
    品，為本院92年度訴字第1305號判處有期徒刑9月確定，甫
    於93年12月31日執行完畢（起訴書誤載為92年12月31日執行
    完畢）。詎仍未戒除毒癮，復基於施用第一級毒品海洛因之
    犯意：
    (一)於95年11月23日上午8時許，在台南縣將軍鄉平沙村平沙
      87之19號住處，以注射方式施用海洛因一次。嗣於95年11
      月23日15時50分，乙○○行經台南市○○○路與國民路口
      時，因形跡可疑，為警盤查查獲持有海洛因1包（含袋重
      0.53 公克），並於同日16時10分採其尿液送驗結果，呈
      可待因、嗎啡陽性反應。（註：乙○○於上述時間所採尿
      液送驗結果，呈甲基安非他命陽性反應，另犯施用第二級
      毒品安非他命部分，為台灣台南地方法院檢察署檢察官聲
      請簡易判決處刑，已為本院96年度簡字第405號判處有期
      徒刑4月確定）
    (二)於96年1月10日中午12時許，在台南縣將軍鄉平沙村平沙
      87之19號住處，以注射方式施用海洛因一次。經警於96年
      1月12日13時45分在上址查獲，於96年1月12日14時30分採
      其尿液送驗結果，呈可待因、嗎啡陽性反應。（起訴書將
      海洛因誤繕為安非他命，業經蒞庭檢察署更正）
二、案經台南市警察局第六分局、台南縣警察局學甲分局分別報
    告台灣台南地方法院檢察署檢察官偵查起訴。
    理  由
一、本案被告乙○○所犯毒品危害防制條例第10條第1項之施用
    第一級毒品罪，並非死刑、無期徒刑或最輕本刑有期徒刑三
    年以上之罪，亦非高等法院管轄第一審案件，且被告就被訴
    事實為有罪之陳述，經告知被告簡式審判程序之旨，並聽取
    檢察官、被告之意見後，本院合議庭裁定進行簡式審判程序
    ，是本案之證據調查，依刑事訴訟法第273條之2規定，不受
    同法第159條第1項、第161條之2、第161條之3、第163條之1
    及第164條至第170條規定之限制，合先說明。
二、前揭犯罪事實，有下列證據可資證明：
    事實(一)部分
    1.被告乙○○警詢、偵查及本院審理時之自白。
    2.扣案海洛因1包（含袋重0.53公克）暨台南市警察局第六
      分局毒品初步檢驗報告表一紙。
    3.台南市警察局第六分局送驗尿液及年籍對照表、長榮大學
      95年12月8日尿液檢驗確認報告各一紙。
    事實(二)部分
    1.被告乙○○警詢、偵查及本院審理時之自白。
    2.台南縣警察局學甲分局採集尿液姓名對照表、長榮大學96
      年1月30日尿液檢驗確認報告各一紙。
三、按海洛因係毒品危害防制條例第2條第2項第1款所明定之第
    一級毒品，禁止非法持有及施用。核被告乙○○所為，係犯
    毒品危害防制條例第10條第1項之施用第一級毒品罪，其二
    次施用第一級毒品，犯意有別，應分論併罰，又其於各次施
    用前持有海洛因之低度行為，應為嗣後施用之高度行為所吸
    收，均不另論罪。經查，被告前曾因施用毒品受觀察勒戒與
    強制戒治處分，為台灣台南地方法院檢察署檢察官以88 年
    度戒毒偵字第20號為不起訴處分後，五年內再因連續施用第
    一級毒品，為本院92年度訴字第1305號判處有期徒刑9月確
    定，甫於93年12月31日執行完畢，有台灣高等法院被告前案
    紀錄表在卷足憑，其於前開徒刑執行完畢五年內故意再犯
    本件有期徒刑以上本件之罪，為累犯，應依刑法第47條第1
    項加重其刑。審酌被告未因戒治處分及施用毒品所處徒刑之
    執行而革除惡習，戒癮意志力薄弱，復審酌其施用毒品在性
    質上屬自我戕害身心健康之行為，對社會大眾尚不致造成重
    大危害，兼衡其犯罪動機、手段、犯後坦承犯行，態度良好
    等一切情狀，爰分別量處如主文所示之刑。扣案海洛因1包
    （含袋重0.53公克），為查獲之第一級毒品，應依毒品危害
    防制條例第18條第1項前段沒收銷燬之，其包裝袋1只均係為
    供裝毒品及防潮所用，與毒品已不能完全分離，亦應一併沒
    收銷燬之。
四、末查被告前開二次犯罪行為均在96年4月24日前，合於中華
    民國九十六年罪犯減刑條例第2條第1項第3款所定之減刑條
    件，爰就所宣告之刑，分別減其刑期2分之1，並定其應執行
    刑如主文所示。
五、據上論結，應依刑事訴訟法第273條之1第1項、第299條第1
    項前段，毒品危害防制條例第10條第1項、第18條第1項前段
    ，刑法第11條前段、第47條第1項、第51條第5款，中華民國
    九十六年罪犯減刑條例第2條第1項第3款、第7條、第10條，
    判決如主文。
本案經檢察官甲○○到庭執行職務
中    華    民    國    97    年    4     月     23   日
                  刑事第五庭    法  官  林逸梅
以上正本證明與原本無異
如不服本判決應於收受本判決之日起10日內向本院提出上訴書狀
，並應敘述具體理由。如未敘述上訴理由者，應於上訴期間屆滿
後20日內向本院補提理由書狀（均須按他造當事人之人數附繕本
）「切勿逕送上級法院」。
                                書記官  葉仲文
中    華    民    國    97    年    4     月    25    日
附錄本件論罪科刑法條：
毒品危害防制條例第10條第1項
施用第一級毒品者，處6月以上5年以下有期徒刑。


司法院資訊處製作；財團法人民間司法改革基金會備份。
